臺灣高等法院交通事件裁定　　　　　　100年度交抗字第497號
抗　告　人
即受處分人　蕭燦煌
上列抗告人因違反道路交通管理處罰條例案件，不服臺灣宜蘭地
方法院，中華民國100 年3 月18日所為裁定（99年度交聲字第30
0 號），提起抗告，本院裁定如下：
    主  文
抗告駁回。
    理  由
一、本件原處分意旨、異議意旨及原裁定意旨均詳如附件原裁定
    書所載。
二、抗告意旨略以：抗告人蕭燦煌之子蕭俞聞於民國99年7 月28
    日17時20分許騎乘抗告人所有之車號K6E-091 號重型機車至
    超市，員警係在蕭俞聞將機車在超市前停妥後始開單舉發；
    又依監視器攝影照片3 ，蕭俞聞所騎乘之機車牌照並非呈90
    度垂直，其牌照號碼尚可辨認；且抗告人向宜蘭監理站申訴
    時，相關裁處單位，未立即提供本件違規照片，顯係草率行
    事；況裁決機關的網站對於本件裁罰金額，本僅顯示罰鍰新
    臺幣（下同）3,000 元，嗣後變更為罰鍰5,400 元，並吊銷
    機車牌照，是原審認定抗告人所有車號K6E-091 號重型機車
    之車號牌確有未依指示位置懸掛之違規行為，顯有違誤，懇
    請撤銷原裁定云云。
三、按機器腳踏車號牌一面懸掛位置，除原設有固定位置外，應
    「正面」懸掛於車輛後端之明顯適當位置，懸掛固定；又汽
    車號牌不得變造損毀、塗抹或粘貼其他材料、加裝邊框或霓
    虹燈、裝置旋轉架、顛倒懸掛或以安裝其他器具之方式使不
    能辨認其牌號，並不得以他物遮蔽，如有污穢，致不能辨認
    其牌號時，應洗刷清楚。汽車已領有牌照而不依指定位置懸
    掛者，處汽車所有人3,600 元以上10,800元以下罰鍰，並牌
    照吊銷之。道路交通安全規則第11條第1 項第3 款、第2 項
    ，道路交通管理處罰條例第12條第1 項第7 款、第2 項，分
    別定有明文。又所謂牌照懸掛固定者，係指牌照正面固定朝
    向後方，倘牌照正面得任意傾斜，改變角度，致他人對其牌
    照上之文字、數字有所誤認，或不易辨別時，即非固定懸掛
    ，自屬未依指定位置懸掛。揆之汽車號牌制度建立之緣由，
    非單純在貫徹主管機關之車籍管理；其於交通違規或事故發
    生時，亦可便於相關單位發現違規或肇事之車輛駕駛人並予
    以究責，而具有辨識路上行駛中車輛之特定功效，對於道路
    交通安全之管理、維護，自屬重要；故為加強主管機關對於
    道路交通管理之有效性，及利於其他用路人對於車輛之識別
    並藉此保障渠等之行車安全等目的，立法者方以前揭規定課
    以汽車所有人必須依法懸掛汽車號牌之作為義務。而汽車所
    有人有無依前揭規定懸掛車牌，又以其是否按道路交通安全
    規則第11條所規定之將汽車號牌懸掛於車輛前後端之「明顯
    適當位置」並保持其「清晰明確無任何不能辨識牌號之情形
    」為斷。由是可知，機車號牌之懸掛，當非僅懸掛於機車後
    端為已足，尚須其懸掛之角度、方向、位置，於該車輛行進
    中可達令他人得以清楚辨識該牌號之程度時，方符上揭規定
    意旨所指之「明顯適當位置」。
四、經查：抗告人蕭燦煌之子蕭俞聞騎乘抗告人所有之車號K6E-
    091 號重型機車並將號牌正片扳轉朝向天空，於行經宜蘭縣
    蘇澳鎮○○路與新榮路口時，為宜蘭縣政府警察局蘇澳分局
    值勤員警發現，員警為免追呼攔檢造成意外，故一路尾隨蕭
    俞聞騎乘機車至大同路41號前便利商店始為攔停，並製單當
    場舉發上開違規行為；嗣因抗告人未於應到案日期前繳納罰
    款，經移請原處分機關交通部公路總局臺北區監理所宜蘭監
    理站依道路交通管理處罰條例第12條第1 項第7 款、第2 項
    規定、違反道路交通管理事件統一裁罰基準及處理細則第41
    條、第43條、第44條、第67條規定，裁處抗告人罰鍰5,400
    元，並吊銷該機車牌照等事實，為抗告人所不爭執，並經原
    審傳訊取締員警蕭燦煌到院證述明確，且有宜蘭縣政府警察
    局蘇澳分局99年9 月15日警澳交字第0995102706號書函、監
    視器攝影翻拍照片3 張及經原審調取99年度交聲字第278 號
    案卷內員警當場舉發照片3 張在卷可稽。雖抗告人辯稱依監
    視器攝影照片3 張，蕭俞聞所騎乘之機車牌照並非呈90度垂
    直云云。惟抗告人之機車牌照正面得任意傾斜，改變角度，
    有致他人對其牌照上之文字、數字有所誤認，或不易辨別之
    虞，當屬非固定懸掛，自屬未依指定位置懸掛，有員警當場
    舉發照片在卷可稽（見原審卷第27頁反面至28頁反面），是
    抗告人上開所辯，並不足取。抗告人復辯稱罰鍰金額有異動
    云云，惟此乃因抗告人未於原舉發通知單應到案日期（99年
    8 月28日）前繳納罰所致，故亦不足以影響本件違規行為之
    認定。從而，抗告人所有車號K6E-091 號重型機車之車號牌
    確有未依指示位置懸掛之違規行為，事證明確，堪予認定。
    原裁定認定原處分機關交通部公路總局臺北區監理所宜蘭監
    理站依道路交通管理處罰條例第12條第1 項第7 款、第2 項
    之規定，裁處抗告人罰鍰5,400 元，並吊銷機車牌照，洵屬
    適法而將抗告人之異議駁回，經核原裁定認事用法並未悖於
    證據、經驗及論理法則。抗告意旨辯稱員警係在機車停妥在
    超商前後始開單舉發，本件舉發不合法云云，無非一己之見
    所為論述，是本件抗告人仍執原審抗辯之陳詞，其指摘原裁
    定不當，難認有據，應予駁回。
五、據上論斷，應依道路交通事件處理辦法第25條，刑事訴訟法
    第412 條，裁定如主文。
中    華    民    國   100    年    4     月    19    日
                  刑事第九庭  審判長法  官  陳貽男
                                    法  官  蔡守訓
                                    法  官  許必奇
以上正本證明與原本無異。
不得再抗告。
                                    書記官  楊品璇
中    華    民    國   100    年    4     月    21    日